【裁判字號】    99,簡上,922
【裁判日期】    991220
【裁判案由】    詐欺
【裁判全文】
臺灣板橋地方法院刑事判決             99年度簡上字第922號
公  訴  人  臺灣板橋地方法院檢察署檢察官
上  訴  人
即  被  告  白婉祺
上列上訴人即被告因詐欺案件，不服本院99年度簡字第5234號中
華民國99年6 月30日第一審判決（聲請簡易判決處刑案號：臺灣
板橋地方法院檢察署99年度偵字第14420 號），提起上訴，並經
移送併辦（臺灣板橋地方法院檢察署99年度偵字第17678 號、臺
灣基隆地方法院檢察署99年度偵字第5143號），本院管轄之第二
審合議庭判決如下：
    主  文
上訴駁回。
白婉祺緩刑貳年。
    事實及理由
一、按被告以外之人於審判外之陳述，雖不符刑事訴訟法第159
    條之1 至第159 條之4 規定，而經當事人於審判程序同意作
    為證據，法院審酌該言詞陳述或書面陳述作成時之情況，認
    為適當者，亦得為證據，刑事訴訟法第159 條之5 定有明文
    ；故當事人如放棄對原供述人之反對詰問權，於審判程序表
    示同意該等傳聞證據可作為證據，除法院認該傳聞證據欠缺
    適當性外，自可承認其證據能力。經查，本件援引之證人江
    欣樺、鄧佩琪於審判外陳述，雖屬傳聞證據，惟公訴人、被
    告於審判程序均同意作為證據，且經本院審酌該證據作成情
    況均無不適當之情形，是依上開規定，認得作為本件證據。
二、本件經本院管轄第二審之合議庭審理結果，認原審判決之認
    事、用法、量刑均無不當，應予維持，並引用原審刑事簡易
    判決書（含檢察官聲請簡易判決處刑書）關於事實、證據及
    理由之記載（如附件）。至臺灣板橋地方法院檢察署以99年
    度偵字第17678 號移送併辦之事實乃被害人鄧佩琪遭詐騙集
    團成員詐欺而陷於錯誤，並依指示匯款新臺幣（下同）9 萬
    2,000 元至被告上揭第一銀行帳戶，另臺灣基隆地方法院檢
    察署以99年度偵字第5143號移送併辦之事實係被害人江欣樺
    遭詐騙集團成員詐欺而陷於錯誤，並依指示匯款2 萬9,986
    元至被告上揭第一銀行帳戶，是與原判決屬事實上之同一案
    件，而已併予審酌，附此敘明。
三、上訴人即被告白婉祺提起本件上訴意旨略以：被告坦承本件
    犯行，並有意與被害人江欣樺、鄧佩琪和解，希望鈞院從輕
    量刑，給予被告自新之機會等語。經查，被告提供帳戶之提
    款卡及密碼等物予不詳之詐騙集團使用，幫助該詐騙集團遂
    行詐騙行為，使社會大眾受害，破壞國內金融秩序嚴重，並
    造成日後犯罪追訴困難及此類案件之層出不窮；況此類利用
    他人帳戶而行詐騙之犯罪已存在多年，被告當可明確預見其
    提供帳戶資料予他人，將導致前揭犯罪結果，卻仍恣意為之
    ，行為仍應予以非難。雖被告嗣於本院審理中坦承犯行，並
    與被害人等達成和解（見本院卷第19頁之調解筆錄、第33頁
    之和解書各1 份），然本案原審判決係於詳細審酌本案各項
    情狀後，在法定量刑範圍內予以量刑，並無明顯違誤，上訴
    人即不得以事後與被害人和解乙事指摘其為違法，是上訴人
    據此提起上訴，為無理由，應予駁回。惟被告未曾因故意犯
    罪而受有期徒刑以上刑之宣告，有臺灣高等法院被告前案紀
    錄表1 份在卷可憑，係年輕識淺、一時失慮而為本件犯行，
    又終能坦承犯行，並已與被害人江欣樺、鄧佩琪達成和解，
    賠償被害人等所受損害，並獲其等之原諒（見上開本院卷附
    之調解書及和解書），足見其悔意，信被告經此偵審程序，
    應知所警惕而無再犯之虞，本院因認本件對被告所處之刑，
    以暫不執行為當，爰依刑法第74條第1 項第1 款之規定予以
    宣告緩刑2 年，以啟自新。
四、據上論斷，應依刑事訴訟法第455 條之1 第1 項、第3 項、
    第368 條、第373 條，刑法第74條第1 項第1 款，判決如主
    文。
本案經檢察官蘇逸修到庭執行職務。
中    華    民    國    99    年    12    月    20    日
                  刑事第二庭  審判長法  官  王屏夏
                                    法  官  黎錦福
                                    法  官  曹惠玲
上列正本證明與原本無異。
不得上訴。
                                    書記官  蕭佩宜
中    華    民    國    99    年    12    月    20    日

司法院資訊處製作；財團法人民間司法改革基金會備份。
